【裁判字號】    97,訴,300
【裁判日期】    970819
【裁判案由】    毒品危害防制條例
【裁判全文】
臺灣宜蘭地方法院刑事判決               97年度訴字第300號
公  訴  人  臺灣宜蘭地方法院檢察署檢察官
被      告  甲○○
上列被告因違反毒品危害防制條例案件，經檢察官提起公訴（97
年度毒偵字第537號），經本院裁定進行簡式審判程序，爰不經
通常審判程序判決如下：
    主  文
甲○○施用第一級毒品，累犯，處有期徒刑壹年肆月。
    事  實
一、甲○○前因施用毒品案件，經本院以87年度毒聲字第394號
    裁定送觀察、勒戒，於民國88年3月20日執行完畢後，認有
    繼續施用毒品傾向，經本院以88年度毒聲字第166號裁定送
    強制戒治，於88年8月9日停止強制戒治出所；再因施用毒品
    案件，經臺灣士林地方法院以89年度毒聲字第1836號裁定送
    強制戒治，於90年5月31日停止強制戒治出所，而該次施用
    毒品犯行，經臺灣士林地方法院於91年1月12日，以89年度
    湖簡字第521號刑事判決判處有期徒刑6月，於91年7月25日
    執行完畢出監；再因施用毒品案件，經本院以92年度毒聲字
    第427號裁定送強制戒治，於93年1月9日停止強制戒治出所
    ，而該次施用毒品犯行，經本院於92年11月21日，以92年度
    訴字第279號刑事判決判處有期徒刑1年2月，於94年2月1日
    執行完畢出監；又因施用毒品案件，經本院以94年度訴字第
    170號刑事判決，就施用第一級毒品犯行判處有期徒刑11月
    、施用第二級毒品犯行判處有期徒刑8月，並定應執行刑有
    期徒刑1年4月，經臺灣高等法院於94年11月4日，以94年度
    上訴字第2231號刑事判決駁回上訴確定；再因施用毒品案件
    ，經本院於95年5月12日，以95年度訴字第117號刑事判決，
    就施用第一級毒品犯行判處有期徒刑1年、施用第二級毒品
    犯行判處有期徒刑9月，並定應執行刑有期徒刑1年6月確定
    ；另因竊盜案件，經本院於95年6月22日，以95年度易字第
    110號刑事判決判處有期徒刑1年2月確定。上開95年度訴字
    第117號刑事判決中有期徒刑1年、9月，與上開95年度易字
    第110號刑事判決中有期徒刑1年2月，經本院以96年度聲減
    字第411號裁定減刑後定應執行刑有期徒刑1年3月15日，並
    與前開94年度訴字第170號刑事判決有期徒刑1年4月接續執
    行後，於97年1月22日假釋出監並付保護管束，保護管束期
    間應於97年8月14日屆滿。
二、詎甲○○於假釋期間中猶不知慎行，竟基於施用第一級毒品
    海洛因（下稱海洛因）之犯意，於97年5月13日上午某時，
    在宜蘭縣員山鄉○○村○○路41之3號住處內，以將海洛因
    摻入香菸燃燒吸食煙霧之方式，施用海洛因1次。嗣其於97
    年5月14日經臺灣宜蘭地方法院檢察署觀護人室通知採集尿
    液，於送鑑定後呈嗎啡陽性反應，始知悉上情。
三、案經臺灣宜蘭地方法院檢察署檢察官自動檢舉偵查起訴。
    理  由
一、訊據被告甲○○於本院審理中，對於上開施用毒品海洛因犯
    行均坦承不諱，且其於97年5月14日經臺灣宜蘭地方法院檢
    察署觀護人室人員採集尿液送鑑定後，其尿液呈嗎啡陽性反
    應，有臺灣宜蘭地方法院檢察署施用毒品犯受保護管束人尿
    液檢體監管紀錄表，及臺灣檢驗科技股份有限公司濫用藥物
    檢驗報告各1紙在卷可證，是被告之自白要與事實相符，足
    堪採信。又被告前因施用毒品案件，經本院以87年度毒聲字
    第394號裁定送觀察、勒戒，於88年3月20日執行完畢後，認
    有繼續施用毒品傾向，經本院以88年度毒聲字第166號裁定
    送強制戒治，於88年8月9日停止強制戒治出所，再因施用毒
    品案件，經臺灣士林地方法院以89年度毒聲字第1836號裁定
    送強制戒治，於90年5月31日停止強制戒治出所，再因施用
    毒品案件，經本院以92年度毒聲字第427號裁定送強制戒治
    ，於93年1月9日停止強制戒治出所，又因施用毒品案件，經
    本院以94年度訴字第170號刑事判決，就施用第一級毒品犯
    行判處有期徒刑11月、施用第二級毒品犯行判處有期徒刑8
    月，並定應執行刑有期徒刑1年4月，經臺灣高等法院於94
    年11月4日，以94年度上訴字第2231號刑事判決駁回上訴確
    定，再因施用毒品案件，經本院於95年5月12日，以95年度
    訴字第117號刑事判決，就施用第一級毒品犯行判處有期徒
    刑1年、施用第二級毒品犯行判處有期徒刑9月，並定應執行
    刑有期徒刑1年6月確定，依上所述，本件事證明確，被告施
    用毒品犯行堪以認定，應依法論科。
二、查海洛因為毒品危害防制條例第2條第2項第1款所規定之第
    一級毒品，不得擅自施用，核被告前開施用海洛因之行為，
    係犯毒品危害防制條例第10條第1項施用第一級毒品罪。被
    告施用行為前持有海洛因之低度行為，為其施用之高度行為
    所吸收，不另論罪。查被告前因施用毒品案件，經本院以92
    年度訴字第279號刑事判決判處有期徒刑1年2月，於94年2月
    1日執行完畢出監，有卷附臺灣高等法院被告前案紀錄表可
    按，其受有期徒刑執行完畢，5年內再犯法定刑有期徒刑以
    上之本罪，為累犯，依法加重其刑。爰審酌被告前經毒品危
    害防制條例觀察、勒戒及強制戒治等程序，再經本院就其施
    用毒品判處有期徒刑後，竟再犯本件施用毒品犯行，顯見其
    已無法依憑己力拔除毒癮，惟念其坦承犯行，態度良好及施
    用情形等一切情狀，量處如主文所示之刑，以示懲儆。
據上論斷，應依刑事訴訟法第273條之1第1項、第299條第1項前
段，毒品危害防制條例第10條第1項，刑法第11條前段、第47 條
第1項，判決如主文。
本案經檢察官賴淑萍到庭執行職務
中    華    民    國    97    年    8     月    19    日
                  刑事第四庭法  官  辜漢忠
以上正本證明與原本無異。
如不服本判決應於收受本判決後10日內向本院提出上訴書狀，並
應敘述具體理由。若未敘述理由者，應於上訴期間屆滿後20日內
向本院補提理由書狀(均須按他造當事人之人數附繕本)。
                            書記官  許麗汝
中    華    民    國    97    年    8     月    20    日
附錄本案論罪科刑法條：
毒品危害防制條例第10條第1項
施用第一級毒品者，處 6 月以上 5 年以下有期徒刑。


司法院資訊處製作；財團法人民間司法改革基金會備份。
